臺灣板橋地方法院刑事判決　　　　　　　　　　　　九十三年度簡上字第一二二號
　　上　訴　人　臺灣板橋地方法院檢察署檢察官
　　被　　　告　甲○○?男　二.
右列上訴人因被告違反毒品危害防制條例案件，不服本院九十三年度簡字第一五五號
，中華民國九十三年一月三十日第一審判決（聲請簡易判決處刑案號：九十二年度毒
偵字第一四六二號）提起上訴，本院管轄第二審合議庭判決如左：
    主      文
原判決撤銷。
甲○○持有第二級毒品，處有期徒刑月，如易科罰金，以佰元折算壹日。
扣案之內含第二級毒品ＭＤＭＡ成分綠色藥錠玖顆（驗後總重貳點柒壹公克）、內含
第二級毒品ＭＤＭＡ成分黃色藥錠拾顆（驗後總重貳點玖陸公克）及內含第二級毒品
ＭＤＡ橘紅色藥錠壹顆（驗後總重零點貳貳公克），均沒收銷燬之。
    事      實
一、甲○○基於持有第二級毒品ＭＤＭＡ及ＭＤＡ之犯意，於民國九十二年四月二十
    四日下午七時許，駕駛車牌號碼ＣＯ—五五九七號自用小客車，至臺北縣三重市
    ○○○路與環河南路交岔路口，當場經由友人林裕民介紹而向黃國欽（另案由檢
    察官偵查起訴）購買內含第二級毒品ＭＤＭＡ成分綠色藥錠九顆（驗後總重二‧
    七一公克）、內含第二級毒品ＭＤＭＡ成分黃色藥錠十顆（驗後總重二‧九六公
    克）及內含第二級毒品ＭＤＡ成分橘紅色藥錠一顆（驗後總重○‧二二公克），
    共計二十顆藥錠（驗後總重五‧八九公克），並於上述時、地交付甲○○持有後
    ，即為警當場查獲，並自上開車輛置物箱內扣得其所持有之前述毒品。
二、案經臺北市政府警察局松山分局報請臺灣板橋地方法院檢察署檢察官偵查聲請簡
    易判決處刑。
    理      由
一、右揭犯罪事實，業據被告甲○○於警詢、偵查以迄本院審理時坦承不諱，核與證
    人林裕民及在場執勤警員陳天寶分別於警詢及偵查中證述之情節相符（見偵查卷
    宗第三十四頁、第一○二頁），又扣案之藥錠二十顆，經送法務部調查局檢驗結
    果，其中綠色藥錠九顆（驗後總重二‧七一公克）、黃色藥錠十顆（驗後總重二
    ‧九六公克），均內含第二級毒品ＭＤＭＡ成分，另橘紅色藥錠一顆（驗後總重
    ○‧二二公克），則內含第二級毒品ＭＤＡ成分，有該局九十二年十一月三日調
    科壹字第○九二○○三九三九○○號檢驗通知書一件附卷可稽，復有贓物物品清
    單及扣案毒品照片各一件在卷可參，足認被告自白與事實相符，罪證明確，犯行
    洵堪認定。
二、按被告為本件犯行後，毒品危害防制條例業於九十二年七月九日經總統令公布修
    正全文，並於九十三年一月九日施行生效，關於持有第二級毒品之刑罰規定，不
    論條次、構成要件、法定刑度均無變更，是依刑法第二條第一項前段之規定，本
    件自應適用裁判時之新法即修正後之毒品危害防制條例處罰，合先敘明。核被告
    所為，係犯修正後毒品危害防制條例第十一條第二項持有第二級毒品罪。原審認
    被告前揭犯行，罪證明確，予以論罪科刑，固非無見。然查原審未予比較新舊法
    之適用，已有疏漏；再者被告以一行為同時持有第二級毒品ＭＤＭＡ、ＭＤＡ成
    分之藥錠，侵害之法益相同，僅成立一個持有第二級毒品罪名，原審逕認係一行
    為觸犯相同之數罪名，要屬想像競合犯，亦有誤會；又刑罰之沒收，有採義務沒
    收主義之應沒收與採職權沒收主義之得沒收二種規定，二者雖有沒收物之所有權
    不問屬於犯人與否及屬於犯人所有為限之區分，但均為從刑之一種，依主從不可
    分原則，俱應附隨於主刑而存在，故不論應沒收或得沒收，皆須與該犯人之犯罪
    有直接關係者，始得附隨於主刑而同時宣告之，倘無任何關聯，即無所附麗。本
    件查獲被告時經警扣案之粉末七瓶，經檢驗結果均含有第三級毒品愷他命成分，
    合計淨重三．七八公克，有法務部調查局前開檢驗通知書一件可稽，而持有第三
    級毒品愷他命並無刑事處罰之規定，故此部分不能論以刑責，而該送驗後檢還之
    第三級毒品愷他命七瓶（合計淨重三．七八公克），與本件被告持有第二級毒品
    之犯行並不相涉，揆諸上揭說明，自不得併予宣告沒收銷燬，應另由查獲機關依
    修正後毒品危害防制條例第十八條第一項後段沒入銷燬之，惟原審未查，遽將此
    部分併予宣告沒收銷燬，容有未洽，檢察官之上訴意旨執此指摘原判決不當，核
    有理由，應由本院將原判決撤銷改判。爰審酌被告犯罪動機、目的，持有第二級
    毒品數量非微，對於社會治安危害之程度及犯罪後尚能坦承犯行等一切情狀，量
    處如主文所示之刑，並諭知易科罰金之折算標準，以示懲儆。扣案之內含有第二
    級毒品ＭＤＭＡ成分綠色藥錠九顆（驗後總重二‧七一公克）、內含有第二級毒
    品ＭＤＭＡ成分黃色藥錠十顆（驗後總重二‧九六公克）及含有第二級毒品ＭＤ
    Ａ橘紅色藥錠一顆（驗後總重○‧二二公克），均係查獲之第二級毒品，不論屬
    於犯人與否，爰依修正後毒品危害防制條例第十八條第一項前段之規定，均併予
    宣告沒收銷燬。
據上論斷，應依刑事訴訟法第四百五十五條之一第一項、第三項、第三百六十九條第
一項前段、第三百六十四條、第二百九十九條第一項前段，修正後毒品危害防制條例
第十一條第二項、第十八條第一項前段，刑法第十一條前段、第二條第一項前段、第
四十一條第一項前段，罰金罰鍰提高標準條例第二條，判決如主文。
本案經檢察官程秀蘭到庭執行職務
中      華      民      國    九十三    年      四      月    二十九    日
                                      臺灣板橋地方法院刑事第十四庭
                                          審判長法  官  趙  義  德
                                                法  官  絲  鈺  雲
                                                法  官  張  江  澤
右正本證明與原本無異。
本件不得上訴。
                                                書記官  吳  健  政
中      華      民      國    九十三    年      四      月    二十九    日
附錄本案論罪科刑法條全文：
修正後毒品危害防制條例第十一條
持有第一級毒品者，處三年以下有期徒刑、拘役或新臺幣五萬元以下罰金。
持有第二級毒品者，處二年以下有期徒刑、拘役或新臺幣三萬元以下罰金。
持有專供製造或施用第一、二級毒品之器具者，處一年以下有期徒刑、拘役或新臺幣
一萬元以下罰金。
持有毒品達一定數量者，加重其刑至二分之一，其標準由行政院定之。
